【裁判字號】    97,上訴,2576
【裁判日期】    971021
【裁判案由】    違反毒品危害防制條例
【裁判全文】
臺灣高等法院臺中分院刑事判決        97年度上訴字第2576號
上  訴  人
即  被  告  甲○○
                    6樓
上列上訴人因違反毒品危害防制條例案件，不服臺灣彰化地方法
院97年度訴字第1351號中華民國97年6月11日第一審判決（起訴
案號：臺灣彰化地方法院檢察署97年度毒偵字第1434號），提起
上訴，本院判決如下：
    主  文
上訴駁回。
    理  由
一、按「不服地方法院之第一審判決而上訴者，應向管轄第二審
    之高等法院為之。上訴書狀應敘述具體理由。上訴書狀未敘
    述上訴理由者，應於上訴期間屆滿後20日內補提理由書於原
    審法院。逾期未補提者，原審法院應定期間先命補正。」、
    「第二審法院認為上訴書狀未敘述理由或上訴有第362條前
    段之情形者，應以判決駁回之。」刑事訴訟法第361條、第
    367條前段分別定有明文。又同法第372條規定：「第367條
    之判決及對於原審諭知管轄錯誤、免訴或不受理之判決上訴
    時，第二審法院認其為無理由而駁回上訴，或認為有理由而
    發回該案件之判決，得不經言詞辯論為之。」。
二、次依刑事訴訟法第350條、第361條、第362條、第367條規定
    ，不服地方法院之第一審判決而上訴者，須提出上訴書狀，
    並應敘述具體理由，為上訴必備之程式；其所提出之書狀未
    敘述上訴理由，或僅曾以言詞陳述上訴理由者，均應於上訴
    期間屆滿後二十日內補提理由書於第一審法院。第一審法院
    經形式審查，認逾期未補提上訴理由者，應定期間先命補正
    ；逾期未補正者，為上訴不合法律上之程式，應以裁定駁回
    。倘已提出上訴理由，但所提非屬具體理由者，則由第二審
    法院以上訴不合法律上之程式，判決駁回。而所謂具體理由
    ，必係依據卷內既有訴訟資料或提出新事證，指摘或表明第
    一審判決有何採證認事、用法或量刑等足以影響判決本旨之
    不當或違法，而構成應予撤銷之具體事由，始克當之（例如
    ：依憑證據法則具體指出所採證據何以不具證據能力，或依
    憑卷證資料，明確指出所為證據證明力之判斷如何違背經驗
    、論理法則）；倘僅泛言原判決認定事實錯誤、違背法令、
    量刑失之過重或輕縱，而未依上揭意旨指出具體事由，或形
    式上雖已指出具體事由，然該事由縱使屬實，亦不足以認為
    原判決有何不當或違法者（例如：對不具有調查必要性之證
    據，法院未依聲請調查亦未說明理由，或援用證據不當，但
    除去該證據仍應為同一事實之認定），皆難謂係具體理由，
    俾與第二審上訴制度旨在請求第二審法院撤銷、變更第一審
    不當或違法之判決，以實現個案救濟之立法目的相契合，並
    節制濫行上訴（最高法院97年度臺上字第892 號判決意旨可
    資參照）。
三、經查，本案上訴人即被告（以下稱被告）甲○○不服原審判
    決提起上訴，其上訴理由略謂：被告自民國96年11月14日起
    於彰化基督教醫院自願接受減害計畫一年療程，已決心戒治
    ，應足以矯治被告施用毒品之不良習性，爰請求處以實施美
    沙冬之替代療法，以策勵自新之旨云云。惟查，被告上訴理
    由雖就原審判決之量刑表示意見，但其上訴狀並未依據卷內
    既有訴訟資料或提出新事證，指摘或表明第一審判決有何採
    證認事、用法或量刑等足以影響判決本旨之不當或違法，而
    構成應予撤銷之具體事由。而被告上訴意旨所提及之美沙冬
    減害計劃，係檢察官依據刑事訴訟法第253條之2第1項第6款
    之規定，於其為緩起訴處分時，命被告於一定期間內完成戒
    癮治療，此依同法第253條之1第1 項規定，係由檢察官參酌
    刑法第57條所列事項及公共利益之維護，認以緩起訴為適當
    者，得為緩起訴處分，是以緩起訴處分係為檢察官之權限，
    本案既經檢察官提起公訴，即表示其認為被告不適當為緩起
    訴處分，法院即應就起訴之犯罪事實為審判，並無得否為緩
    起訴處分之權限，原審判決並無違背法令之處，上訴意旨尚
    有誤會。綜上，被告僅泛言請求本院處以美沙冬之替代療法
    ，並未依據卷內訴訟資料，具體指摘原判決認事用法有何違
    法或不當之情形，顯屬上訴未敘述具體理由。核之上揭說明
    ，應認被告之上訴違背法律上之程式，自應予以駁回。爰依
    刑事訴訟法第367條前段、第372條之規定，不經言詞辯論判
    決如主文。
中    華    民    國    97    年    10    月    21    日
            刑事第五庭    審判長法  官  趙  春  碧
                                法  官  賴  恭  利
                                法  官  何  秀  燕
上列正本證明與原本無異。
如不服本判決應於收受送達後十日內，向本院提出上訴書狀，其
未敘述上訴之理由者，並得於提起上訴後十日內向本院補提理由
書(均須按他造當事人之人數附繕本)。
                                書記官  阮  正  枝
中    華    民    國    97    年    10    月    21    日


司法院資訊處製作；財團法人民間司法改革基金會備份。
